# 股权交割日后的过渡期分红账务处理（交割日前未分红）

提问人：haiwairoy 时间：2020-05-26 11:20:00
请教陈版主及各位：
业务描述：去年，年甲公司将全资子公司乙80%股权转让给丙。过渡期 6 月 1 日至 11 月 30 日损益，由甲和丙各享有50%， 12 月 1 日至 12 月 31 日损益由丙单独享有，实际交割日为 12 月 31 日，甲公司合并报表损益表正常并表至 12 月31 日。虽然从 6 月 1 日-12月 31 日基本盈亏平衡，因此，未做购买价的调整。（乙公司 6 月 1 日前已分红完毕，且甲公司已按权益法追溯调整）但是， 6 月 1 日-11月 30 日损益甲可以享有分红 500 万，交割日 12 月 31 日未做分红决议，今年，丙公司决定将甲公司享有的过渡期 500 万分红，那甲公司（20%）账务如何处理？
1 ）借：其他应收款-乙公司
贷：长期股权投资-损益调整
或者：
2 ）借：其他应收款-乙公司
贷：投资收益
。。。。。。
如果引用瑞华，类似第二种业务②模式：“
①协议约定根据过渡期间净资产变动情况相应调整购买对价的，则由于合并成本与所取得的被购买方于购买日净资产金额同步变动，故不影响商誉或者负商誉。此时于购买日确认的商誉或负商誉金额与根据评估基准日的存在状况计算的商誉或负商誉金额相同。
②协议约定应由被购买方就过渡期间的净资产变动向原股东作出特别股利分配的，则应当由双方共同认可的会计师事务所对被购买方过渡期间的净资产变动状况进行审计，经双方共同确认后，被购买方账面上将该期间内净增加的净资产转为对原股东的一项特别应付股利，并在合理期限内支付完毕。同样，也不影响商誉或者负商誉的计算确定。”

回答人：chenyiwei
在上年度，根据当时已有的协议安排，“过渡期 6 月 1 日至 11 月 30 日损益，由甲和丙各享有50%”，本年度“丙公司决定将甲公司享有的过渡期 500 万分红”属于该约定的执行。据此，甲公司在上年度计算该事项的处置损益时，应当已经将其考虑在内，并将该项有权收取的款项确认为一项其他流动资产（只是当时应收乙还是丙尚未明确），甲的个别报表层面对20%剩余股权进行权益法核算时也应当考虑这一因素。如果当初未考虑，可能属于前期差错。
如果确定不属于前期差错的（这种可能性不大），则应在本年度对此前权益法核算确认的投资收益、其他应收款、长期股权投资账面价值等进行调整，调整的影响数计入本年度损益（投资收益）。